ACORDAO-COMPLETO-2530512

ACÓRDÃO 5971/2022 ATA 32/2022 - PRIMEIRA CÂMARA

VISTOS, relatados e discutidos estes autos de ato de aposentadoria submetido à apreciação deste Tribunal para fins de registro, nos termos do inc. III do art. 71 da Constituição Federal de 1988, ato esse cadastrado e disponibilizado ao TCU por intermédio do Sistema e-Pessoal, na forma dos arts. 2º e 4º da Instrução Normativa TCU 78/2018,
ACORDAM os Ministros do Tribunal de Contas da União, reunidos em Sessão da 1ª Câmara, diante das razões expostas pelo Relator, em:
9.1. considerar tacitamente registrado, em 29/4/2021, o ato de concessão inicial de aposentadoria a Vicente Cavalcanti Roque Filho (ato nº 57761/2020) ;
9.2. encaminhar os autos à Secretaria de Fiscalização de Pessoal para, nos termos do subitem 9.2.1 do Acórdão 122/2021-TCU-Plenário, a adoção dos procedimentos necessários com vistas à revisão de ofício do ato de concessão inicial de aposentadoria a Vicente Cavalcanti Roque Filho (ato nº 57761/2020) ; e
9.3. dar ciência desta deliberação ao Tribunal Regional Eleitoral da Paraíba.

Atos de Aposentadoria da unidade emissora Tribunal Regional Eleitoral da Paraíba

Primeira Câmara

Tribunal Regional Eleitoral da Paraíba.

3. Interessado: Vicente Cavalcanti Roque Filho, CPF XXX.322.214-XX.

13.1. Ministro presente: Vital do Rêgo (na Presidência).
13.2. Ministros-Substitutos convocados: Augusto Sherman Cavalcanti (Relator) e Weder de Oliveira.

AUGUSTO SHERMAN

Cuidam os autos de ato de aposentadoria submetido à apreciação deste Tribunal para fins de registro, nos termos do inc. III do art. 71 da Constituição Federal de 1988, ato esse cadastrado e disponibilizado ao TCU por intermédio do Sistema e-Pessoal, na forma dos arts. 2º e 4º da Instrução Normativa TCU 78/2018.
2.	A unidade técnica, ao analisar os fundamentos legais da concessão, bem como as informações prestadas pelo órgão do controle interno, lavrou a instrução constante da peça 5, adiante parcialmente transcrita, com eventuais ajustes de forma:
"INTRODUÇÃO
1. Trata-se de ato de aposentadoria, submetido, para fins de registro, à apreciação do Tribunal de Contas da União (TCU) , de acordo com o art. 71, inciso III, da Constituição Federal.  O ato foi cadastrado e disponibilizado ao TCU por intermédio do Sistema e-Pessoal, na forma do art. 2º e 4º da Instrução Normativa TCU 78/2018.
2. O ato desse processo pertence às seguintes unidades:
2.1. Unidade emissora: Tribunal Regional Eleitoral da Paraíba.
2.2. Unidade cadastradora: Tribunal Regional Eleitoral da Paraíba.
2.3. Subunidade cadastradora: Seção de Inativos, Pensionistas e Requisitados.
EXAME TÉCNICO
Procedimentos aplicados
3. Os procedimentos para exame, apreciação e registro de atos de pessoal encontram-se estabelecidos na Instrução Normativa TCU 78/2018 e na Resolução TCU 206/2007.
[...]
Exame das Constatações
9. Ato: 57761/2020 - Inicial - Interessado: VICENTE CAVALCANTI ROQUE FILHO - CPF: XXX.322.214-XX
9.1. Parecer do Controle Interno: considerar o ato Legal com esclarecimentos. Justificativa:  Foram averbados, e considerados na contagem, 22 anos e 27 dias de tempo resultantes da conversão de 15 anos e 163 dias prestados em condições insalubres, em órgão da administração pública indireta estadual, mediante aplicação do índice 1.40. O período de trabalho deu-se entre 08/04/1980 e 14/01/1996. A averbação foi em decorrência de decisão judicial transitada em julgado, conforme anexo. Essa conversão contraria a jurisprudência do TCU: Acórdão 2008/2006-TCU-Plenário e nº 1639/2016 - 1ª Câmara) . Neste ponto, o parecer desta auditoria deu-se pela legalidade em razão da decisão judicial transitada em julgado e Acórdão 10653/2015-TCU-Segunda Câmara. Esta concessão contraria o recente Acórdão 8208/2020-TCU-Primeira Câmara, pois houve contagem de tempo de serviço majorado ponderadamente para reduzir a idade mínima para aposentadoria. Registra-se, ainda, que para os 3/5 incorporados pelo servidor (2/5-FC-05 e 1/5-CJ-02) foram utilizados tempo pelo exercício de função comissionada após 08/04/1998 e, no 1/5 de CJ-02, foi utilizado tempo pelo exercício de função comissionada após 04/09/2001. Conforme Despacho emitido pelo gestor de pessoal (SEI 0765240) : as incorporações ocorreram por decisão administrativa; a justificativa para a incorporação com exercício de função após 04/09/2001, foi a decisão do processo administrativo nº 149/2005, Acórdão Pleno do TRE/PB n. 3472/2005, que permitiu a utilização de resíduos existentes, por ocasião da publicação da MP 2225-41/2001 e Acórdão nº 7242/2005. Decisões do TCU consideraram ilegal incorporação de quintos em situação similar, com base na decisão STF no RE 638.115 (Acórdão 2444/2015-TCU-Plenário; o Acórdão 4193/2020-TCU-Segunda Câmara e o Acórdão 5464/2020-TCU-Primeira Câmara, por exemplo) . O parecer desta unidade de auditoria interna dá-se pela legalidade do ato em razão dos princípios da segurança jurídica e decadência administrativa, os quais, em nosso sentir, aplicam-se no âmbito administrativo interno do TRE/PB.
9.2. Constatações e análises: 
9.2.1. A idade do servidor na 'Data de vigência da aposentadoria' não atende àquela requerida pelo fundamento legal.
a. Justificativa do Gestor de Pessoal: O servidor nascido em 03/08/1962, contava na data da aposentadoria com 53 anos de idade, e teve sua aposentadoria fundamentada no art. 3º da EC nº 47/2005, aposentadoria  voluntária, por tempo de contribuição, com proventos integrais, para quem ingressou no serviço público até 16/12/1998: 35 anos de contribuição (homem) 25 anos de serviço público, 15 anos de carreira, 5 anos no cargo efetivo em que se deu a aposentadoria, havendo redutor de idade para cada ano de contribuição que exceder os 35 anos de contribuição (homem) , considerando que o servidor tem 42 anos de contribuição, poderá debitar 7 anos da idade mínima que é de 60 anos para homem, ou seja, 60-7=53, exatamente a idade que o servidor tinha na data da aposentadoria (29/03/2016) .
b. Análise do Controle Interno: Justificativa do gestor esclarece pendência
c. Análise da Equipe Técnica: Legal
Considerando-se o tempo insalubre garantido por decisão judicial, não há a referida irregularidade.
9.2.2. O Controle interno emitiu parecer pela legalidade com esclarecimentos.
a. Justificativa do Gestor de Pessoal: Não há. Verificação efetuada no âmbito do TCU.
b. Análise do Controle Interno: Não há. Verificação efetuada no âmbito do TCU.
c. Análise da Equipe Técnica: Legal
Fato apontado não interfere na análise do ato.
9.2.3. Ato e-Pessoal em substituição a ato Sisac devolvido de acordo com comunicado da presidência do TCU. Data de encaminhamento do ato Sisac ao TCU: 29/04/2016
a. Justificativa do Gestor de Pessoal: Não há. Verificação efetuada no âmbito do TCU.
b. Análise do Controle Interno: Não há. Verificação efetuada no âmbito do TCU.
c. Análise da Equipe Técnica: Legal
Ato em substituição a ato SISAC devolvido com entrada original no TCU na data de 29/4/2016.
9.2.4. Foi respondido SIM à pergunta 'Tempo ponderado por determinação judicial' em 'Atividades perigosas, insalubres ou penosas - de 1980-04-08 a 1996-01-14'.
a. Justificativa do Gestor de Pessoal: Não há. Verificação efetuada no âmbito do TCU.
b. Análise do Controle Interno: Não há. Verificação efetuada no âmbito do TCU.
c. Análise da Equipe Técnica: Legal
O referido período foi averbado com base em decisão judicial para contar o período laborado na iniciativa privada em condições insalubres e perigosas.
9.2.5. Houve o registro de pelo menos uma rubrica com 'Denominação para análise pelo TCU = Vantagem de caráter pessoal (0025 - VPNI ATIVOS (Vantagem de caráter pessoal - Incorporação de quintos/décimos de função) - R$ 686,89) .
a. Justificativa do Gestor de Pessoal: Não há. Verificação efetuada no âmbito do TCU.
b. Análise do Controle Interno:  Não há. Verificação efetuada no âmbito do TCU.
c. Análise da Equipe Técnica: Ilegal
'É ilegal a incorporação de quintos após 8/4/1998, devendo-se, no entanto, observar a modulação dos efeitos do RE 638.115/CE. A jurisprudência desta Corte se firmou no sentido de que é irregular o pagamento de parcelas de quintos/décimos incorporadas relativas ao período 8/4/1998 a 4/9/2001 ainda que a incorporação tenha sido assegurada por decisão judicial transitada em julgado (Acórdão 2737/2019-TCU-Segunda Câmara) . No caso em análise, por ter sido concedido com base em decisão administrativa, a vantagem deve ser transformada em 'parcela complementar', a ser absorvida por reajustes futuros.'
9.2.6. Houve o registro de pelo menos uma rubrica com 'Denominação para análise pelo TCU = Vantagem de caráter pessoal (0025 - VPNI ATIVOS (Vantagem de caráter pessoal - Incorporação de quintos/décimos de função) - R$ 686,89) .
a. Justificativa do Gestor de Pessoal: Não há. Verificação efetuada no âmbito do TCU.
b. Análise do Controle Interno: Não há. Verificação efetuada no âmbito do TCU.
c. Análise da Equipe Técnica: Ilegal
A incorporação de quintos/décimos decorrente do exercício de funções comissionadas contempla fração de quintos/décimos incorporada pelo exercício de função comissionada entre 08/04/1998 e 04/09/2001, não havendo registro, no ato, de que ela decorra de decisão judicial transitada em julgado. Assim, nos termos definidos pelo STF, referida fração se sujeita a absorções por quaisquer reajustes futuros, devendo o órgão de origem providenciar sua conversão em parcela compensatória destacada, a ser absorvida por quaisquer reajustes futuros, consoante decidido pelo STF no RE 638.115/CE.
9.2.7. Houve o registro de pelo menos uma rubrica com 'Denominação para análise pelo TCU = Vantagem de caráter pessoal (0025 - VPNI ATIVOS (Vantagem de caráter pessoal - Incorporação de quintos/décimos de função) - R$ 1.214,23) .
a. Justificativa do Gestor de Pessoal: Não há. Verificação efetuada no âmbito do TCU.
b. Análise do Controle Interno: Não há. Verificação efetuada no âmbito do TCU.
c. Análise da Equipe Técnica: Ilegal
A incorporação de quintos decorrente do exercício de funções comissionadas contempla fração de quintos incorporados no período de 25/06/2001 até 26/11/2003, no total de 12 meses, não havendo registro, no ato, de que ela decorra de decisão judicial transitada em julgado. Além disso, mesmo que houvesse tempo residual a ser aproveitado, isso só seria possível até a edição da MP 2.225-45/2001 (04/09/2001) , tendo em vista decisão desta Corte de Contas nesse sentido, Acórdão 18332/2021-TCU-Primeira Câmara, relator: Ministro André de Carvalho.
Neste caso, referida incorporação deverá ser suprimida dos respectivos proventos, considerando que ela não encontra amparo na legislação aplicada ao caso, nem mesmo no que restou decidido pelo STF no RE 638.115/CE. Nessa decisão, restou consignado que as parcelas de quintos incorporadas com base no exercício de funções comissionadas até 4/9/2001, fundamentadas em decisão administrativa ou em decisão judicial não transitada em julgado, deveriam ser transformadas em parcela compensatória destacada, a ser absorvida por quaisquer reajustes futuros. No caso concreto, a modulação dos efeitos constante na decisão do STF não se aplica, por constar incorporação de quintos pelo exercício de função comissionada após 4/9/2001.
9.2.8. Categoria de tempo ponderado (Tempo ficto) 'Atividades perigosas, insalubres ou penosas' sem suporte em 'Laudo Pericial' ou outro documento comprobatório.
a. Justificativa do Gestor de Pessoal: Não há. Verificação efetuada no âmbito do TCU.
b. Análise do Controle Interno: Não há. Verificação efetuada no âmbito do TCU.
c. Análise da Equipe Técnica: Legal
Tempo averbado com base em decisão judicial.
9.3. O quadro resumo de ocorrências e, quando for o caso, o detalhamento da norma legal e da jurisprudência para as inconsistências acima elencadas encontra-se no anexo II dessa instrução. 
9.4. Encaminhamento do ato:
9.4.1. Considerar ILEGAL e recusar registro do ato de Aposentadoria de VICENTE CAVALCANTI ROQUE FILHO do quadro de pessoal do órgão/entidade Tribunal Regional Eleitoral da Paraíba, com base nos arts. 71, inciso III, da Constituição Federal, 1º, inciso V, e 39, inciso II, da Lei 8.443/1992 e 260, § 1º, do Regimento Interno.
9.4.2. Com fulcro no art. 262, caput, do Regimento Interno deste Tribunal, determinar ao órgão/entidade Tribunal Regional Eleitoral da Paraíba que: 
a. emita novo ato, livre da irregularidade ora apontada, em substituição ao ato de Aposentadoria de VICENTE CAVALCANTI ROQUE FILHO, submetendo-o à nova apreciação por este Tribunal, na forma do artigo 260, caput, também do Regimento.
b. dispense a devolução dos valores indevidamente recebidos de boa-fé até a data da ciência do órgão/entidade Tribunal Regional Eleitoral da Paraíba, do acórdão que vier a ser proferido, com base no Enunciado 106 da Súmula da Jurisprudência do TCU.
c. no prazo de trinta dias, contados da ciência da decisão, envie a este Tribunal documentos comprobatórios de que o interessado cujo ato foi impugnado está ciente do julgamento deste Tribunal.
d. dê ciência, no prazo de quinze dias, contados da notificação, do inteiro teor desta deliberação ao interessado, alertando-o de que o efeito suspensivo proveniente da interposição de eventuais recursos junto ao TCU não o exime da devolução dos valores percebidos indevidamente, caso o recurso não seja provido.
e. informe o teor do acórdão que vier a ser prolatado, encaminhando ao TCU, no prazo de trinta dias, comprovante da data de ciência pelo interessado, nos termos do art. 4º, § 3º, da Resolução TCU 170/2004.
f. promova, no prazo de 30 (trinta) dias, o destaque da (s) parcela (s) de quintos incorporada (s) com amparo em funções comissionadas exercidas entre 8/4/1998 a 4/9/2001 e transforme-a (s) em 'Parcela Compensatória' a ser absorvida por quaisquer reajustes futuros, consoante decidido pelo STF no RE 638.115/CE, caso a incorporação tenha se dado por decisão administrativa ou por decisão judicial não transitada em julgado.
g. promova a exclusão, no prazo 15 (quinze) dias, contados a partir da ciência desta deliberação, sujeitando-se a autoridade administrativa omissa à responsabilidade solidária, da rubrica apontada em face de manifesta ilegalidade, uma vez que o seu pagamento não encontra respaldo na jurisprudência deste Tribunal.
CONCLUSÃO
10. A abrangência e a profundidade das verificações levadas a efeito fundamentam convicção de que o ato 57761/2020 pode ser apreciado pela ilegalidade, em razão das irregularidades apontadas no item Exame das Constatações desta instrução, que representam afronta à legislação e à jurisprudência de referência
PROPOSTA DE ENCAMINHAMENTO
11. Ante o exposto, com fundamento no art. 71, inciso III, da Constituição Federal, no art. 1º, inciso V, e art. 39, incisos I e II, da Lei 8.443/1992, no art. 260 do Regimento Interno do Tribunal de Contas da União, propõe-se: 
11.1. Considerar ILEGAL e recusar registro do ato de Aposentadoria de VICENTE CAVALCANTI ROQUE FILHO do quadro de pessoal do órgão/entidade Tribunal Regional Eleitoral da Paraíba, com base nos arts. 71, inciso III, da Constituição Federal, 1º, inciso V, e 39, inciso II, da Lei 8.443/1992 e 260, § 1º, do Regimento Interno.
11.2. Com fulcro no art. 262, caput, do Regimento Interno deste Tribunal, determinar ao órgão/entidade Tribunal Regional Eleitoral da Paraíba que: 
11.2.1. informe o teor do acórdão que vier a ser prolatado, encaminhando ao TCU, no prazo de trinta dias, comprovante da data de ciência pelo interessado, nos termos do art. 4º, § 3º, da Resolução TCU 170/2004.
11.2.2. promova a exclusão, no prazo 15 (quinze) dias, contados a partir da ciência desta deliberação, sujeitando-se a autoridade administrativa omissa à responsabilidade solidária, da rubrica apontada em face de manifesta ilegalidade, uma vez que o seu pagamento não encontra respaldo na jurisprudência deste Tribunal.
11.2.3. promova, no prazo de 30 (trinta) dias, o destaque da (s) parcela (s) de quintos incorporada (s) com amparo em funções comissionadas exercidas entre 8/4/1998 a 4/9/2001 e transforme-a (s) em 'Parcela Compensatória' a ser absorvida por quaisquer reajustes futuros, consoante decidido pelo STF no RE 638.115/CE, caso a incorporação tenha se dado por decisão administrativa ou por decisão judicial não transitada em julgado.
11.2.4. no prazo de trinta dias, contados da ciência da decisão, envie a este Tribunal documentos comprobatórios de que o interessado cujo ato foi impugnado está ciente do julgamento deste Tribunal.
11.2.5. dispense a devolução dos valores indevidamente recebidos de boa-fé até a data da ciência do órgão/entidade Tribunal Regional Eleitoral da Paraíba, do acórdão que vier a ser proferido, com base no Enunciado 106 da Súmula da Jurisprudência do TCU.
11.2.6. emita novo ato, livre da irregularidade ora apontada, em substituição ao ato de Aposentadoria de VICENTE CAVALCANTI ROQUE FILHO, submetendo-o à nova apreciação por este Tribunal, na forma do artigo 260, caput, também do Regimento.
11.2.7. dê ciência, no prazo de quinze dias, contados da notificação, do inteiro teor desta deliberação ao interessado, alertando-o de que o efeito suspensivo proveniente da interposição de eventuais recursos junto ao TCU não o exime da devolução dos valores percebidos indevidamente, caso o recurso não seja provido."
3.	Em seu pronunciamento regimental, o Ministério Público junto a esta Casa, neste ato representado pela Procuradora-Geral Cristina Machado da Costa e Silva, manifestou sua concordância com as conclusões e propostas da unidade técnica (peça 7) .
É o relatório.

não há.

Procuradora-Geral Cristina Machado da Costa e Silva.

PESSOAL. APOSENTADORIA. INCORPORAÇÃO DE PARCELA DE "QUINTOS/DÉCIMOS" DECORRENTE DO EXERCÍCIO DE FUNÇÕES COMISSIONADAS EM PERÍODOS POSTERIORES A 8/4/1998 E 4/9/2001. ATO ENCAMINHADO AO TCU HÁ MAIS DE CINCO ANOS. REGISTRO TÁCITO. REVISÃO DE OFÍCIO.

APOSENTADORIA (APOS)

Tratam os autos de ato de aposentadoria submetido à apreciação deste Tribunal para fins de registro, nos termos do inc. III do art. 71 da Constituição Federal de 1988, ato esse cadastrado e disponibilizado ao TCU por intermédio do Sistema e-Pessoal, na forma dos arts. 2º e 4º da Instrução Normativa TCU 78/2018.
2.	Alinho-me às análises e conclusões da Sefip e do MP/TCU de que o ato em questão compreende irregularidade, suficiente para ensejar a sua ilegalidade, atinente à incorporação de parcela de "quintos/décimos" decorrente do exercício de funções comissionadas em períodos posteriores a 8/4/1998.
3.	A incorporação de "quintos/décimos" após a entrada em vigor da da Lei 9.624/1998, situação em que se enquadram 2/5 de FC-05 incorporados pelo interessado, carece de amparo legal, conforme entendimento explicitado pelo Supremo Tribunal Federal no âmbito do RE 638.115/CE. No entanto, foi também o STF que, ao examinar embargos declaratórios opostos ao referido decisum, modulou seus efeitos para, primeiro, autorizar a continuidade do pagamento da parcela incorporada por força de decisão judicial passada em julgado, sem absorção e, segundo, no que tange ao pagamento dessa rubrica mediante decisão judicial não transitada em julgado ou por medida administrativa, estabelecer que aqueles que continuam recebendo a parcela questionada tenham o pagamento mantido até sua absorção integral por quaisquer reajustes futuros concedidos aos servidores.
4.	É certo que, em todas as hipóteses de atos em que identificada tal vantagem, a atuação deste Tribunal é no sentido de considerar a ocorrência suficiente, de per si, para justificar a apreciação do ato pela ilegalidade, com a negativa de registro. Sua atuação distingue-se, no entanto, em relação ao encaminhamento acessório de determinar a conversão da correspondente VPNI em parcela compensatória, a ser absorvida por quaisquer reajustes e reestruturações de carreira supervenientes, somente presente quando a incorporação do benefício decorrer de decisão judicial não transitada em julgada ou de decisão administrativa (consoante se pode verificar, apenas para citar alguns poucos precedentes, os Acórdãos da 1ª Câmara 1739/2021, Relator Ministro Benjamin Zymler, 1752/2021, Relator Ministro Jorge Oliveira, 1781/2021, Relator Ministro Walton Alencar Rodrigues; e os Acórdãos da 2ª Câmara 2166/2021, Relator  Ministro Augusto Nardes, 3051/2021, Relator Ministro André Luís de Carvalho, 3673/2021, Relator Ministro Raimundo Carreiro) . No caso específico do ato examinado, não há comprovação de que o direito à incorporação de quintos até 2001 por parte de Vicente Cavalcanti Roque Filho decorra de decisão judicial transitada em julgado. Em princípio, portanto, caberia, conforme sugerido pelo MP/TCU, determinação com vistas à adequação da parcela à modulação estabelecida pelo STF no âmbito do RE 638.115, a não ser que demonstrada tal condição.
5.	Além disso, em consonância com a unidade instrutiva e o Parquet de Contas, também considero que a fração de 1/5 de CJ-02 incorporada por Vicente Cavalcanti Roque Filho não conta com amparo legal algum e deveria ser suprimida de seus proventos.
6.	Em relação ao exercício da referida função, o interessado não contaria nem mesmo com a possibilidade de beneficiar-se do disposto no art. 5º da Lei 9.624/1998 para, valendo-se do tempo residual existente em 10/11/1997 e não empregado para a concessão de quintos, incorporar 1/10 da referida CJ-02, tendo em vista o interstício de doze meses de exercício de funções comissionadas somente se haver verificado após a edição da Medida Provisória 2.225-45/2001 (na hipótese, em novembro de 2003) , quando já definitivamente extinto o instituto da incorporação. Quanto a isso, oportuno ressaltar o entendimento deste Tribunal de que a expressão "a qualquer momento" para a incorporação de 1/10, referida no Acórdão 5455/2018-TCU-Segunda Câmara, possui como data limite aquela de edição da MP 2.224-45/2001 (4/9/2001) , conforme explicitado via Acórdão 18332/2021-TCU-Primeira Câmara (Relator Ministro André Luís de Carvalho) , quando, conforme já dito, qualquer possibilidade de incorporação de funções deixou, definitivamente, de existir.
7.	Ou seja, em relação a tal parcela, nem mesmo se deve cogitar da aplicação aos quintos incorporados a modulação estabelecida pelo STF no âmbito do RE 638.115/CE.
8.	No entanto, tendo em vista que o ato concessão inicial de aposentadoria a Vicente Cavalcanti Roque Filho (peça 3) ingressou pela primeira vez neste Tribunal (via Sisac) em 29/4/2016 e a tese fixada pelo Supremo Tribunal Federal no julgamento do Recurso Extraordinário 636.553, tal ato deve ser considerado tacitamente registrado em 29/4/2021.
9.	Considerando, ainda, o teor da decisão prolatada, em 4/12/2020, sobre os embargos de declaração opostos ao acórdão exarado pelo STF sobre o referido RE 636.553 e que não transcorreu o prazo fixado no art. 54 da Lei 9.784/1999, c/c o art. 260, § 2º, do Regimento Interno do TCU, necessário restituir os autos à Sefip, para que dê imediato início aos procedimentos destinados à revisão de ofício do ato em questão, em especial a oitiva do Ministério Público e dos beneficiários, nos termos aprovados pelo Tribunal mediante o Acórdão 122/2021-TCU-Plenário, Relator Ministro Walton Alencar Rodrigues.
	Diante do exposto, com as vênias de estilo para divergir parcialmente da proposta alvitrada pela unidade técnica e endossada pela representante do Ministério Público, manifesto-me por que o Tribunal aprove o Acórdão que ora submeto à deliberação deste Colegiado.
TCU, Sala das Sessões, em 13 de setembro de 2022. 
AUGUSTO SHERMAN CAVALCANTI 
Relator